Inventaris van het archief van de Arrondissementsrechtbank te ''s-Gravenhage, 1838-1939 (1940)
Nationaal Archief, Den Haag
- RECHTSPRAAK, A.
  - Strafzaken, 1).
    - Meervoudige kamer(s), a.
      - Vonnissen in strafzaken, 1838-1939; 130-742; 613 banden
        - 1847 jan. - jun, vonnisnrs. 1 - 218, 146
        - 1847 jul. - dec, vonnisnrs. 219 - 395 (I), 147
        - 1848 jan. - jun, vonnisnrs. 1 - 165, 148
        - 1848 jul. - dec, vonnisnrs. 166 - 310 (I), 149
        - 1849 jan. - jun, vonnisnrs. 1 - 186, 150
        - 1849 jul. - dec, vonnisnrs. 187 - 347 (I), 151
        - 1850 jan. - jun, vonnisnrs. 1 - 156, 152
        - 1850 jul. - dec, vonnisnrs. 157 - 295 (I), 153
        - 1851 jan. - jun, vonnisnrs. 1 - 193, 154
        - 1851 jul. - dec, vonnisnrs. 194 - 374 (I), 155
        - 1852 jan. - jun, vonnisnrs. 1 - 149, 156
        - 1852 jul. - dec, vonnisnrs. 150 - 331 (I), 157
        - 1853 jan. - jun, vonnisnrs. 1 - 184, 158
        - 1853 jul. - dec, vonnisnrs. 185 - 413 (I), 159
        - 1854 jan. - jun, vonnisnrs. 1 - 195, 160
        - 1854 jul. - dec, vonnisnrs. 196 - 372 (I), 161
        - 1855 jan. - jun, vonnisnrs. 1 - 146, 162
        - 1855 jul. - dec, vonnisnrs. 147 - 314 (I), 163
        - 1856 jan. - jun, vonnisnrs. 1 - 220, 164
        - 1856 jul. - dec, vonnisnrs. 221 - 362 (I), 165
        - 1857 jan. - jun, vonnisnrs. 1 - 170, 166
        - 1857 jul. - dec, vonnisnrs. 171 - 361 (I), 167
        - 1858 jan. - jun, vonnisnrs. 1 - 185, 168
        - 1858 jul. - dec, vonnisnrs. 186 - 391 (I), 169
        - 1859 jan. - jul, vonnisnrs. 1 - 193, 170
        - 1859 aug. - dec, vonnisnrs. 194 - 362 (I), 171
        - 1860 jan. - jun, vonnisnrs. 1 - 177, 172
        - 1860 jul. - dec, vonnisnrs. 178 - 333 (I), 173
        - 1861 jan. - jun, vonnisnrs. 1 - 120, 174
        - 1861 jul. - dec, vonnisnrs. 121 - 259 (I), 175
        - 1862 jan. - jun, vonnisnrs. 1 - 113, 176
        - 1862 jul. - dec, vonnisnrs. 114 - 258 (I), 177
        - 1863 jan. - jun, vonnisnrs. 1 - 115, 178
        - 1863 jul. - dec, vonnisnrs. 116 - 251 (I), 179
        - 1864 jan. - jun, vonnisnrs. 1 - 132, 180
        - 1864 jul. - dec, vonnisnrs. 133 - 264 (I), 181
        - 1865 jan. - jun, vonnisnrs. 1 - 129, 182
        - 1865 jul. - dec, vonnisnrs. 130 - 275 (I), 183
        - 1866 jan. - jun, vonnisnrs. 1 - 165, 184
        - 1866 jul. - dec, vonnisnrs. 166 - 329 (I), 185
        - 1867 jan. - jun, vonnisnrs. 1 - 150, 186
        - 1867 jul. - dec, vonnisnrs. 151 - 321 (I), 187
        - 1868 jan. - jun, vonnisnrs. 1 - 149, 188
        - 1868 jul. - dec, vonnisnrs. 150 - 306 (I), 189
        - 1869 jan. - jun, vonnisnrs. 1 - 129, 190
        - 1869 jul. - dec, vonnisnrs. 130 - 254 (I), 191
        - 1870 jan. - jun, vonnisnrs. 1 - 124, 192
        - 1870 jul. - dec, vonnisnrs. 125 - 331 (I), 193
        - 1871 jan. - mei, vonnisnrs. 1 - 174, 194
        - 1871 jun. - okt, vonnisnrs. 175 - 330, 195
        - 1871 nov. - dec, vonnisnrs. 331 - 510 (I), 196
        - 1872 jan. - mei, vonnisnrs. 1 - 198, 197
        - 1872 jun. - okt, vonnisnrs. 199 - 401, 198
        - 1872 nov. - dec, vonnisnrs. 402 - 532 (I), 199
        - 1873 jan. - apr, vonnisnrs. 1 - 166, 200
        - 1873 mei - sep, vonnisnrs. 167 - 330, 201
        - 1873 okt. - dec, vonnisnrs. 331 - 453 (I), 202
        - 1874 jan. - apr, vonnisnrs. 1 - 181, 203
        - 1874 mei - sep, vonnisnrs. 182 - 358, 204
        - 1874 okt. - dec, vonnisnrs. 359 - 509 (I), 205
        - 1875 jan. - apr, vonnisnrs. 1 - 171, 206
        - 1875 mei - sep, vonnisnrs. 172 - 350, 207
        - 1875 okt. - dec, vonnisnrs. 351 - 509 (I), 208
        - 1876 jan. - apr, vonnisnrs. 1 - 143, 209
        - 1876 mei - sep, vonnisnrs. 144 - 297, 210
        - 1876 okt. - dec, vonnisnrs. 298 - 446 (I), 211
        - 1877 jan - mei 12, vonnisnrs. 1 - 195 (I), 212
        - 1877 mei 24 - aug. 14, vonnisnrs. 1 - 143, 213
        - 1877 aug. 21 - okt. 15, vonnisnrs. 144 - 302, 214
        - 1877 okt. 18 - nov. 15, vonnisnrs. 303 - 452, 215
        - 1877 nov. 19 - dec, vonnisnrs. 453 - 649, 216
        - 1878 jan. - mrt, vonnisnrs. 1 - 224, 217
        - 1878 apr. - jun, vonnisnrs. 225 - 428, 218
        - 1878 jul. - sep, vonnisnrs. 429 - 606, 219
        - 1878 okt. - dec, vonnisnrs. 607 - 850, 220
        - 1879 jan. - mrt, vonnisnrs. 1 - 203, 221
        - 1879 apr. - jun, vonnisnrs. 204 - 390, 222
        - 1879 jul. - sep, vonnisnrs. 391 - 540, 223
        - 1879 okt. - dec, vonnisnrs. 547 - 744, 224
        - 1880 jan. - mrt, vonnisnrs. 1 - 156, 225
        - 1880 apr. - jun, vonnisnrs. 157 - 358, 226
        - 1880 jul. - sep, vonnisnrs. 359 - 546, 227
        - 1880 okt. - dec, vonnisnrs. 547 - 757, 228
        - 1881 jan. - mrt, vonnisnrs. 1 - 166, 229
        - 1881 apr. - jun, vonnisnrs. 167 - 366, 230
        - 1881 jul. - sep, vonnisnrs. 367 - 530, 231
        - 1881 okt. - dec, vonnisnrs. 531 - 736, 232
        - 1882 jan. - mrt, vonnisnrs. 1 - 180, 233
        - 1882 apr. - jun, vonnisnrs. 181 - 437, 234
        - 1882 jul - okt. 12, vonnisnrs. 438 - 637, 235
        - 1882 okt. 16 - dec, vonnisnrs. 638 - 935, 236
        - 1883 jan. - mrt, vonnisnrs. 1 - 220, 237
        - 1883 apr. - mei, vonnisnrs. 221 - 374, 238
        - 1883 jun. - jul, vonnisnrs. 375 - 537, 239
        - 1883 aug. - okt, vonnisnrs. 538 - 775, 240
        - 1883 nov. - dec, vonnisnrs. 776 - 986, 241
        - 1884 jan. - mrt, vonnisnrs. 1 - 238, 242
        - 1884 apr. - mei, vonnisnrs. 239 - 404, 243
        - 1884 jun. - aug, vonnisnrs. 405 - 627, 244
        - 1884 sep. - okt, vonnisnrs. 628 - 824, 245
        - 1884 nov. - dec, vonnisnrs. 825 - 976, 246
        - 1885 jan. - mrt, vonnisnrs. 1 - 216, 247
        - 1885 apr - jun. 11, vonnisnrs. 217 - 432, 248
        - 1885 jun. 15 - sep. 14, vonnisnrs. 433 - 653, 249
        - 1885 sep. 17 - nov. 12, vonnisnrs. 654 - 866, 250
        - 1885 nov. 16 - dec, vonnisnrs. 867 - 1070, 251
        - 1886 jan - mrt. 1, vonnisnrs. 1 - 186, 252
        - 1886 mrt. 1 - apr, vonnisnrs. 187 - 367, 253
        - 1886 mei - jun. 17, vonnisnrs. 368 - 537, 254
        - 1886 jun. 17 - aug. 13, vonnisnrs. 538 - 721, 255
        - 1886 aug. 13 - okt, vonnisnrs. 722 - 947, 256
        - 1886 nov. - dec, vonnisnrs. 948 - 1132, 257
        - 1887 jan - mrt. 14, vonnisnrs. 1 - 204, 258
        - 1887 mrt. 17 - mei 12, vonnisnrs. 205 - 382, 259
        - 1887 mei 16 - jun, vonnisnrs. 383 - 571, 260
        - 1887 jul. - aug, vonnisnrs. 572 - 733, 261
        - 1887 sep. - okt, vonnisnrs. 734 - 920, 262
        - 1887 nov. - dec, vonnisnrs. 921 - 1088, 263
        - 1888 jan - mrt. 5, vonnisnrs. 1 - 172, 264
        - 1888 mrt. 8 - mei 7, vonnisnrs. 173 - 370, 265
        - 1888 mei 14 - jun, vonnisnrs. 371 - 530, 266
        - 1888 jul. - sep, vonnisnrs. 531 - 703, 267
        - 1888 okt - nov. 19, vonnisnrs. 704 - 888, 268
        - 1888 nov. 22 - dec, vonnisnrs. 889 - 1049, 269
        - 1889 jan - feb. 28, vonnisnrs. 1 - 179, 270
        - 1889 feb. 28 - apr. 29, vonnisnrs. 180 - 360, 271
        - 1889 apr. 29 - jun. 13, vonnisnrs. 361 - 546, 272
        - 1889 jun. 13 - jul. 30, vonnisnrs. 547 - 730, 273
        - 1889 jul. 30 - sep. 23, vonnisnrs. 731 - 912, 274
        - 1889 sep. 23 - nov. 7, vonnisnrs. 913 - 1092, 275
        - 1889 nov. 7 - dec, vonnisnrs. 1093 - 1260, 276
        - 1890 jan - mrt. 3, vonnisnrs. 1 - 135, 277
        - 1890 mrt. 3 - apr. 28, vonnisnrs. 136 - 276, 278
        - 1890 apr. 28 - jun. 3, vonnisnrs. 277 - 420, 279
        - 1890 jun. 5 - jul. 11, vonnisnrs. 421 - 582, 280
        - 1890 jul. 11 - aug. 26, vonnisnrs. 583 - 771, 281
        - 1890 aug. 26 - okt. 2, vonnisnrs. 772 - 942, 282
        - 1890 okt. 2 - nov. 17, vonnisnrs. 943 - 1115, 283
        - 1890 nov. 17 - dec, vonnisnrs. 1116 - 1272, 284
        - 1891 jan - mrt. 12, vonnisnrs. 1 - 162, 285
        - 1891 mrt. 12 - apr. 30, vonnisnrs. 163 - 321, 286
        - 1891 apr. 30 - jun. 1, vonnisnrs. 322 - 483, 287
        - 1891 jun. 1 - jul. 3, vonnisnrs. 484 - 643, 288
        - 1891 jul. 3 - jul. 31, vonnisnrs. 644 - 803, 289
        - 1891 jul. 31 - sep. 14, vonnisnrs. 804 - 968, 290
        - 1891 sep. 14 - okt. 12, vonnisnrs. 969 - 1125, 291
        - 1891 okt. 12 - nov. 2, vonnisnrs. 1126 - 1285, 292
        - 1891 nov. 5 - dec. 3, vonnisnrs. 1286 - 1445, 293
        - 1891 dec. 3 - 28, vonnisnrs. 1446 - 1605, 294
        - 1892 jan - feb. 22, vonnisnrs. 1 - 170, 295
        - 1892 feb. 22 - apr. 7, vonnisnrs. 171 - 326, 296
        - 1892 apr. 7 - mei 16, vonnisnrs. 327 - 510, 297
        - 1892 mei 16 - jun. 13, vonnisnrs. 511 - 681, 298
        - 1892 jun. 13 - jul. 8, vonnisnrs. 682 - 850, 299
        - 1892 jul. 8 - aug. 12, vonnisnrs. 851 - 1021, 300
        - 1892 aug. 12 - sep. 19, vonnisnrs. 1022 - 1206, 301
        - 1892 sep. 19 - okt. 20, vonnisnrs. 1207 - 1379, 302
        - 1892 okt. 20 - nov. 24, vonnisnrs. 1380 - 1537, 303
        - 1892 nov. 24 - dec, vonnisnrs. 1538 - 1706, 304
        - 1893 jan - feb. 13, vonnisnrs. 1 - 167, 305
        - 1893 feb. 13 - apr. 6, vonnisnrs. 168 - 338, 306
        - 1893 apr. 6 - mei 15, vonnisnrs. 339 - 506, 307
        - 1893 mei 15 - jun. 15, vonnisnrs. 507 - 675, 308
        - 1893 jun. 15 - jul. 4, vonnisnrs. 676 - 842, 309
        - 1893 jul. 4 - 28, vonnisnrs. 843 - 1015, 310
        - 1893 jul. 28 - sep. 14, vonnisnrs. 1016 - 1213, 311
        - 1893 sep. 14 - okt. 16, vonnisnrs. 1214 - 1375, 312
        - 1893 okt. 16 - nov. 20, vonnisnrs. 1376 - 1536, 313
        - 1893 nov. 20 - dec, vonnisnrs. 1537 - 1691, 314
        - 1894 jan - feb. 15, vonnisnrs. 1 - 138, 315
        - 1894 feb. 15 - apr. 5, vonnisnrs. 139 - 298, 316
        - 1894 apr. 5 - mei 17, vonnisnrs. 299 - 468, 317
        - 1894 mei 17 - jun. 11, vonnisnrs. 469 - 635, 318
        - 1894 jun. 11 - jul. 6, vonnisnrs. 636 - 791, 319
        - 1894 jul. 6 - aug. 10, vonnisnrs. 792 - 946, 320
        - 1894 aug. 10 - sep. 24, vonnisnrs. 947 - 1108, 321
        - 1894 sep. 27 - okt. 25, vonnisnrs. 1109 - 1237, 322
        - 1894 okt. 25 - nov. 22, vonnisnrs. 1238 - 1360, 323
        - 1894 nov. 22 - dec, vonnisnrs. 1361 - 1483, 324
        - 1895 jan - feb. 14, vonnisnrs. 1 - 140, 325
        - 1895 feb. 14 - apr. 11, vonnisnrs. 141 - 280, 326
        - 1895 apr. 11 - mei 20, vonnisnrs. 281 - 420, 327
        - 1895 mei 20 - jun. 17, vonnisnrs. 421 - 560, 328
        - 1895 jun. 17 - jul. 16, vonnisnrs. 561 - 700, 329
        - 1895 jul. 16 - aug. 13, vonnisnrs. 701 - 840, 330
        - 1895 aug. 13 - sep. 12, vonnisnrs. 841 - 980, 331
        - 1895 sep. 12 - okt. 17, vonnisnrs. 981 - 1120, 332
        - 1895 okt. 17 - nov. 21, vonnisnrs. 1121 - 1260, 333
        - 1895 nov. 21 - dec, vonnisnrs. 1261 - 1402, 334
        - 1896 jan, vonnisnrs. 1 - 125, 335
        - 1896 feb - mrt. 12, vonnisnrs. 126 - 254, 336
        - 1896 mrt. 12 - apr. 16, vonnisnrs. 255 - 367, 337
        - 1896 apr. 20 - mei 21, vonnisnrs. 368 - 483, 338
        - 1896 mei 21 - jun. 29, vonnisnrs. 484 - 650, 339
        - 1896 jun. 29 - jul. 31, vonnisnrs. 651 - 800, 340
        - 1896 jul. 31 - sep. 14, vonnisnrs. 801 - 990, 341
        - 1896 sep. 17 - okt. 22, vonnisnrs. 991 - 1150, 342
        - 1896 okt. 22 - nov. 26, vonnisnrs. 1151 - 1319, 343
        - 1896 nov. 26 - dec, vonnisnrs. 1320 - 1471, 344
        - 1897 jan - feb. 15, vonnisnrs. 1 - 151, 345
        - 1897 feb. 15 - apr. 5, vonnisnrs. 152 - 302, 346
        - 1897 apr. 5 - mei 10, vonnisnrs. 303 - 454, 347
        - 1897 mei 10 - jun. 10, vonnisnrs. 455 - 601, 348
        - 1897 jun. 10 - jul. 16, vonnisnrs. 602 - 752, 349
        - 1897 jul. 16 - aug. 24, vonnisnrs. 753 - 901, 350
        - 1897 aug. 24 - sep. 23, vonnisnrs. 902 - 1062, 351
        - 1897 sep. 23 - okt. 18, vonnisnrs. 1063 - 1202, 352
        - 1897 okt. 18 - nov. 22, vonnisnrs. 1203 - 1351, 353
        - 1897 nov. 22 - dec, vonnisnrs. 1352 - 1508, 354
        - 1898 jan - feb. 14, vonnisnrs. 1 - 150, 355
        - 1898 feb. 14 - mrt. 28, vonnisnrs. 151 - 300, 356
        - 1898 mrt. 28 - mei 2, vonnisnrs. 301 - 450, 357
        - 1898 mei 2 - jun. 2, vonnisnrs. 451 - 600, 358
        - 1898 jun. 2 - jul. 5, vonnisnrs. 601 - 750, 359
        - 1898 jul. 5 - aug. 9, vonnisnrs. 751 - 900, 360
        - 1898 aug. 9 - sep. 19, vonnisnrs. 901 - 1050, 361
        - 1898 sep. 19 - okt. 20, vonnisnrs. 1051 - 1215, 362
        - 1898 okt. 20 - nov. 21, vonnisnrs. 1216 - 1365, 363
        - 1898 nov. 21 - dec, vonnisnrs. 1366 - 1508, 364
        - 1899 jan - feb. 13, vonnisnrs. 1 - 166, 365
        - 1899 feb. 13 - mrt. 23, vonnisnrs. 167 - 313, 366
        - 1899 mrt. 23 - apr. 24, vonnisnrs. 314 - 489, 367
        - 1899 apr. 24 - mei 25, vonnisnrs. 490 - 685, 368
        - 1899 mei 25 - jun. 26, vonnisnrs. 686 - 859, 369
        - 1899 jun. 26 - jul. 28, vonnisnrs. 860 - 1056, 370
        - 1899 jul. 28 - sep. 11, vonnisnrs. 1057 - 1260, 371
        - 1899 sep. 11 - okt. 26, vonnisnrs. 1261 - 1464, 372
        - 1899 okt. 26 - nov. 27, vonnisnrs. 1465 - 1637, 373
        - 1899 nov. 27 - dec, vonnisnrs. 1638 - 1799, 374
        - 1900 jan - feb. 1, vonnisnrs. 1 - 131, 375
        - 1900 feb. 1 - mrt. 1, vonnisnrs. 132 - 261, 376
        - 1900 mrt. 1 - apr. 5, vonnisnrs. 262 - 398, 377
        - 1900 apr. 5 - 26, vonnisnrs. 399 - 548, 378
        - 1900 apr. 26 - mei 28, vonnisnrs. 549 - 697, 379
        - 1900 mei 28 - jul. 3, vonnisnrs. 698 - 818, 380
        - 1900 jul. 3 - aug. 17, vonnisnrs. 819 - 926, 381
        - 1900 aug. 17 - okt. 15, vonnisnrs. 927 - 1046, 382
        - 1900 okt. 15 - nov. 22, vonnisnrs. 1047 - 1152, 383
        - 1900 nov. 22 - dec, vonnisnrs. 1153 - 1268, 384
        - 1901 jan. 3 - 24, vonnisnrs. 1 - 41, 385
        - 1901 jan. 24 - feb. 25, vonnisnrs. 42 - 215, 386
        - 1901 feb. 25 - mrt. 21, vonnisnrs. 216 - 291, 387
        - 1901 mrt. 21 - apr. 29, vonnisnrs. 292 - 381, 388
        - 1901 apr. 29 - jun. 6, vonnisnrs. 382 - 468, 389
        - 1901 jun. 6 - jul. 2, vonnisnrs. 469 - 552, 390
        - 1901 jul. 2 - aug. 20, vonnisnrs. 553 - 649, 391
        - 1901 aug. 20 - okt. 7, vonnisnrs. 650 - 730, 392
        - 1901 okt. 7 - nov. 21, vonnisnrs. 731 - 863, 393
        - 1901 nov. 21 - dec, vonnisnrs. 864 - 998, 394
        - 1902 jan. - feb, vonnisnrs. 1 - 199, 395
        - 1902 mrt. - apr, vonnisnrs. 200 - 357, 396
        - 1902 mei - jun, vonnisnrs. 358 - 509, 397
        - 1902 jul. - aug, vonnisnrs. 510 - 606, 398
        - 1902 sep. - okt, vonnisnrs. 607 - 779, 399
        - 1902 nov. - dec, vonnisnrs. 780 - 975, 400
        - 1903 jan - mrt. 2, vonnisnrs. 1 - 185, 401
        - 1903 mrt. 2 - mei 14, vonnisnrs. 186 - 374, 402
        - 1903 mei 14 - sep. 10, vonnisnrs. 375 - 557, 403
        - 1903 sep. 14 - nov. 12, vonnisnrs. 558 - 751, 404
        - 1903 nov. 16 - dec vonnisnrs. 752 - 936, 405
        - 1904 jan - feb. 25, vonnisnrs. 1 - 170, 406
        - 1904 feb. 25 - mei 16, vonnisnrs. 171 - 372, 407
        - 1904 mei 16 - jul. 29, vonnisnrs. 373 - 553, 408
        - 1904 jul. 29 - nov. 3, vonnisnrs. 554 - 763, 409
        - 1904 nov. 4 - dec, vonnisnrs. 764 - 983, 410
        - 1905 jan - feb. 23, vonnisnrs. 1 - 149, 411
        - 1905 feb. 23 - apr. 13, vonnisnrs. 150 - 301, 412
        - 1905 apr. 13 - jun. 5, vonnisnrs. 302 - 436, 413
        - 1905 jun. 5 - aug. 29, vonnisnrs. 437 - 588, 414
        - 1905 aug. 29 - nov. 6, vonnisnrs. 589 - 753, 415
        - 1905 nov. 6 - dec, vonnisnrs. 754 - 901, 416
        - 1906 jan - feb. 15, vonnisnrs. 1 - 154, 417
        - 1906 feb. 15 - apr. 12, vonnisnrs. 155 - 329, 418
        - 1906 apr. 19 - jun. 18, vonnisnrs. 330 - 501, 419
        - 1906 jun. 18 - sep. 6, vonnisnrs. 502 - 671, 420
        - 1906 sep. 6 - nov. 12, vonnisnrs. 672 - 834, 421
        - 1906 nov. 12 - dec, vonnisnrs. 835 - 1022, 422
        - 1907 jan - feb. 11, vonnisnrs. 1 - 172, 423
        - 1907 feb. 11 - apr. 8, vonnisnrs. 173 - 352, 424
        - 1907 apr. 8 - jun. 3, vonnisnrs. 353 - 527, 425
        - 1907 jun. 3 - aug. 27, vonnisnrs. 528 - 713, 426
        - 1907 aug. 27 - nov. 11, vonnisnrs. 714 - 895, 427
        - 1907 nov. 11 - dec, vonnisnrs. 896 - 1082, 428
        - 1908 jan - feb. 13, vonnisnrs. 1 - 200, 429
        - 1908 feb. 13 - apr. 9, vonnisnrs. 201 - 384, 430
        - 1908 apr. 9 - jun. 15, vonnisnrs. 385 - 568, 431
        - 1908 jun. 15 - sep. 17, vonnisnrs. 569 - 789, 432
        - 1908 sep. 17 - nov. 19, vonnisnrs. 790 - 991, 433
        - 1908 nov. 19 - dec, vonnisnrs. 992 - 1220, 434
        - 1909 jan - mrt. 3, vonnisnrs. 1 - 172, 435
        - 1909 mrt. 4 - apr. 29, vonnisnrs. 173 - 339, 436
        - 1909 apr. 29 - jun. 24, vonnisnrs. 340 - 505, 437
        - 1909 jun. 24 - sep. 20, vonnisnrs. 506 - 680, 438
        - 1909 sep. 20 - nov. 15, vonnisnrs. 681 - 883, 439
        - 1909 nov. 15 - dec, vonnisnrs. 884 - 1043, 440
        - 1910 jan - feb. 7, vonnisnrs. 1 - 184, 441
        - 1910 feb. 7 - mrt. 24, vonnisnrs. 185 - 349, 442
        - 1910 mrt. 24 - mei 12, vonnisnrs. 350 - 512, 443
        - 1910 mei 16 - jul. 8, vonnisnrs. 513 - 666, 444
        - 1910 jul. 8 - sep. 29, vonnisnrs. 667 - 831, 445
        - 1910 sep. 29 - okt, vonnisnrs. 832 - 988, 446
        - 1910 nov. 3 - 28, vonnisnrs. 989 - 1145, 447
        - 1910 nov. 28 - dec, vonnisnrs. 1146 - 1316, 448
        - 1911 jan - feb. 16, vonnisnrs. 1 - 127, 449
        - 1911 feb. 16 - apr. 6, vonnisnrs. 128 - 257, 450
        - 1911 apr. 6 - jun. 1, vonnisnrs. 258 - 389, 451
        - 1911 jun. 1 - aug. 1, vonnisnrs. 390 - 516, 452
        - 1911 aug. 1 - sep, vonnisnrs. 517 - 654, 453
        - 1911 okt - nov. 2, vonnisnrs. 655 - 804, 454
        - 1911 nov. 2 - 27, vonnisnrs. 805 - 939, 455
        - 1911 nov. 27 - dec, vonnisnrs. 940 - 1071, 456
        - 1912 jan - feb. 1, vonnisnrs. 1 - 110, 457
        - 1912 feb. 5 - 29, vonnisnrs. 111 - 232, 458
        - 1912 mrt, vonnisnrs. 233 - 332, 459
        - 1912 apr. - mei, vonnisnrs. 333 - 493, 460
        - 1912 jun, vonnisnrs. 494 - 607, 461
        - 1912 jul. - aug, vonnisnrs. 608 - 720, 462
        - 1912 sep, vonnisnrs. 721 - 813, 463
        - 1912 okt, vonnisnrs. 814 - 963, 464
        - 1912 nov, vonnisnrs. 964 - 1088, 465
        - 1912 dec, vonnisnrs. 1089 - 1197, 466
        - 1913 jan, vonnisnrs. 1 - 124, 467
        - 1913 feb - mrt. 10, vonnisnrs. 125 - 254, 468
        - 1913 mrt. 10 - apr. 24, vonnisnrs. 255 - 372, 469
        - 1913 apr. 24 - mei, vonnisnrs. 373 - 493, 470
        - 1913 jun - jul. 1, vonnisnrs. 494 - 608, 471
        - 1913 jul. 1 - sep. 11, vonnisnrs. 609 - 731, 472
        - 1913 sep. 15 - okt. 13, vonnisnrs. 732 - 847, 473
        - 1913 okt. 13 - nov. 10, vonnisnrs. 848 - 959, 474
        - 1913 nov. 10 - dec. 8, vonnisnrs. 960 - 1076, 475
        - 1913 dec. 8 - 29, vonnisnrs. 1077 - 1190, 476
        - 1914 jan, vonnisnrs. 1 - 115, 477
        - 1914 feb - mrt. 12, vonnisnrs. 116 - 252, 478
        - 1914 mrt. 16 - apr. 27, vonnisnrs. 253 - 379, 479
        - 1914 apr. 30 - mei, vonnisnrs. 380 - 486, 480
        - 1914 jun, vonnisnrs. 487 - 606, 481
        - 1914 jul - sep. 17, vonnisnrs. 607 - 701, 482
        - 1914 sep. 21 - okt. 5, vonnisnrs. 702 - 804, 483
        - 1914 okt. 8 - 29, vonnisnrs. 805 - 937, 484
        - 1914 nov, vonnisnrs. 938 - 1058, 485
        - 1914 dec, vonnisnrs. 1059 - 1167, 486
        - 1915 jan. 4 - 21, vonnisnrs. 1 - 115, 487
        - 1915 jan. 25 - feb, vonnisnrs. 116 - 217, 488
        - 1915 mrt, vonnisnrs. 218 - 320, 489
        - 1915 apr, vonnisnrs. 321 - 413, 490
        - 1915 mei - jun. 10, vonnisnrs. 414 - 525, 491
        - 1915 jun. 14 - jul, vonnisnrs. 526 - 630, 492
        - 1915 aug - sep. 27, vonnisnrs. 631 - 730, 493
        - 1915 sep. 30 - okt, vonnisnrs. 731 - 819, 494
        - 1915 nov, vonnisnrs. 820 - 950, 495
        - 1915 dec, vonnisnrs. 951 - 1048, 496
        - 1916 jan. 3 - 13, vonnisnrs. 1 - 97, 497
        - 1916 jan. 3 - feb. 3, vonnisnrs. 98 - 185, 498
        - 1916 feb. 3 - 17, vonnisnrs. 186 - 268, 499
        - 1916 feb. 1 - mrt. 13, vonnisnrs. 269 - 351, 500
        - 1916 mrt. 3 - apr. 13, vonnisnrs. 352 - 445, 501
        - 1916 apr. 13 - mei 29, vonnisnrs. 446 - 597, 502
        - 1916 mei 29 - aug. 8, vonnisnrs. 598 - 737, 503
        - 1916 aug. 8 - okt. 5, vonnisnrs. 739 - 889, 504
        - 1916 okt. 5 - nov. 16, vonnisnrs. 890 - 1053, 505
        - 1916 nov. 16 - dec, vonnisnrs. 1054 - 1207, 506
        - 1917 jan - feb. 12, vonnisnrs. 1 - 168, 507
        - 1917 feb. 12 - apr. 2, vonnisnrs. 169 - 349, 508
        - 1917 apr. 2 - mei 21, vonnisnrs. 350 - 521, 509
        - 1917 mei 21 - jul. 10, vonnisnrs. 522 - 688, 510
        - 1917 jul. 17 - okt. 1, vonnisnrs. 689 - 838, 511
        - 1917 okt. 4 - nov. 5, vonnisnrs. 839 - 998, 512
        - 1917 nov. 8 - dec. 3, vonnisnrs. 999 - 1148, 513
        - 1917 dec. 3 - 31, vonnisnrs. 1149 - 1312, 514
        - 1918 jan. 3 - 28, vonnisnrs. 1 - 159, 515
        - 1918 jan. 31 - feb. 25, vonnisnrs. 160 - 304, 516
        - 1918 feb. 28 - mrt. 25, vonnisnrs. 305 - 459, 517
        - 1918 mrt. 28 - apr. 15, vonnisnrs. 460 - 602, 518
        - 1918 apr. 22 - mei 18, vonnisnrs. 603 - 761, 519
        - 1918 mei 18 - jun. 6, vonnisnrs. 762 - 906, 520
        - 1918 jun. 6 - 27, vonnisnrs. 907 - 1066, 521
        - 1918 jul. - aug, vonnisnrs. 1067 - 1221, 522
        - 1918 sep. 3 - 25, vonnisnrs. 1222 - 1376, 523
        - 1918 sep. 26 - okt. 16, vonnisnrs. 1377 - 1534, 524
        - 1918 okt. 17 - nov. 4, vonnisnrs. 1535 - 1690, 525
        - 1918 nov. 6 - 13, vonnisnrs. 1691 - 1858, 526
        - 1918 nov. 14 - dec. 2, vonnisnrs. 1859 - 2018, 527
        - 1918 dec. 2 - 27, vonnisnrs. 2019 - 2167, 528
        - 1919 jan. 2 - 23, vonnisnrs. 1 - 148, 529
        - 1919 jan. 27 - feb. 13, vonnisnrs. 149 - 281, 530
        - 1919 feb. 13 - 20, vonnisnrs. 282 - 427, 531
        - 1919 feb. 20 - mrt. 3, vonnisnrs. 428 - 557, 532
        - 1919 mrt. 3 - 10, vonnisnrs. 558 - 700, 533
        - 1919 mrt. 10 - 19, vonnisnrs. 701 - 800, 534
        - 1919 mrt. 19 - 26, vonnisnrs. 801 - 900, 535
        - 1919 mrt. 26 - apr. 3, vonnisnrs. 901 - 1000, 536
        - 1919 apr. 3 - 10, vonnisnrs. 1001 - 1100, 537
        - 1919 apr. 10 - 23, vonnisnrs. 1101 - 1200, 538
        - 1919 apr. 23 - mei 1, vonnisnrs. 1201 - 1299, 539
        - 1919 mei 1 - 15, vonnisnrs. 1300 - 1399, 540
        - 1919 mei 15 - 26, vonnisnrs. 1400 - 1499, 541
        - 1919 mei 26 - jun. 12, vonnisnrs. 1500 - 1600, 542
        - 1919 jun. 12 - 16, vonnisnrs. 1601 - 1670, 543
        - 1919 jun. 16 - 9, vonnisnrs. 1671 - 1719, 544
        - 1919 jun. 19 - jul. 1, vonnisnrs. 1720 - 1809, 545
        - 1919 jul. 1 - 29, vonnisnrs. 1810 - 1905, 546
        - 1919 jul. 29 - sep. 10, vonnisnrs. 1906 - 2000, 547
        - 1919 sep. 10 - okt. 2, vonnisnrs. 2001 - 2100, 548
        - 1919 okt. 2 - 27, vonnisnrs. 2101 - 2223, 549
        - 1919 okt. 27 - nov. 20, vonnisnrs. 2224 - 2346, 550
        - 1919 nov. 20 - dec. 15, vonnisnrs. 2347 - 2466, 551
        - 1919 dec. 15 - 29, vonnisnrs. 2467 - 2591, 552
        - 1920 jan. 5 - feb. 9, vonnisnrs. 1 - 179, 553
        - 1920 feb. 9 - mrt. 22, vonnisnrs. 180 - 355, 554
        - 1920 mrt. 22 - apr. 28, vonnisnrs. 356 - 525, 555
        - 1920 apr. 28 - jun. 3, vonnisnrs. 526 - 700, 556
        - 1920 jun. 7 - 30, vonnisnrs. 701 - 845, 557
        - 1920 jun. 30 - sep. 13, vonnisnrs. 846 - 1002, 558
        - 1920 sep. 13 - okt. 11, vonnisnrs. 1003 - 1148, 559
        - 1920 okt. 11 - 28, vonnisnrs. 1149 - 1300, 560
        - 1920 okt. 28 - nov. 29, vonnisnrs. 1301 - 1491, 561
        - 1920 nov. 29 - dec, vonnisnrs. 1492 - 1672, 562
        - 1921 jan - feb. 10, vonnisnrs. 1 - 166, 563
        - 1921 feb. 10 - mrt. 21, vonnisnrs. 166a - 349, 564
        - 1921 mrt. 31 - mei 9, vonnisnrs. 350 - 500, 565
        - 1921 mei 9 - jun. 6, vonnisnrs. 501 - 650, 566